臺灣高等法院臺中分院刑事判決　　　　94年度上訴字第1905號
上　訴　人
即　被　告　己○○
　　　　　　　　　　（另案在台灣台中監獄台中分監執刑中）
上列上訴人因偽造文書等案件，不服臺灣臺中地方法院94年度訴
字第2060號中華民國94年8月17日第一審判決 （起訴案號：臺灣
臺中地方法院檢察署94年度偵字第4525、7011號），提起上訴，
本院判決如下：
    主  文
原判決撤銷。
己○○連續行使偽造私文書，足以生損害於他人，處有期徒刑貳
年。偽造之「丑○○」印章壹枚、「癸○○」印章壹枚；房屋租
賃契約書上偽造之「丑○○」署押壹枚、偽造之「丑○○」印文
捌枚、偽造之「癸○○」印文捌枚；市內電話業務申請書上偽造
之「丑○○」署押貳枚；客網施工單上偽造之「丑○○」署押壹
枚；點將家電腦伴唱機租賃申請表上偽造之「丑○○」署押壹枚
；投幣式卡拉ＯＫ合約書上偽造之「丑○○」署押壹枚，均沒收
。
    事  實
一、己○○前於民國九十年五、六月間起至同年九月間，向浩展
    交通器材有限公司等廠商詐得財物及不法利益合計新台幣（
    下同）一百三十七萬餘元，犯有常業詐欺罪（該案嗣經判處
    有期徒刑二年確定）。詎其仍不知悔改，復基於行使偽造私
    文書之概括犯意、意圖為自己不法利益之概括犯意、意圖為
    自己不法所有之概括犯意，為以下之犯罪行為：
  (一)民國九十二年三月十八日或之前數日，先在不詳地點，利用
    不知情之成年刻印人員偽刻「丑○○」、「癸○○」之印章
    各一枚（未扣案），旋於九十二年三月十八日，在南投縣名
    間鄉○○路三七○之二號，冒用「丑○○」的名義及佯稱取
    得「癸○○」的同意，以丑○○為承租人，以癸○○為連帶
    保證人，而偽造房屋租賃契約書（其上偽造「丑○○」的署
    押一枚〈即位於契約書末尾立契約人乙方欄位丑○○印文之
    上之該枚簽名〉，及以偽造之「丑○○」印章，偽造「丑○○」的印文八枚，以偽造之「癸○○」印章，偽造「癸○○
    」印文八枚）。完成後持以行使向庚○○承租得南投縣名間
    鄉○○路三七Ｏ之二號房屋，以虛設「憶難忘ＫＴＶ」，作
    為向廠商詐購財物的據點，足以生損害於丑○○、癸○○及
    庚○○。
  (二)九十二年三月二十四日，在「憶難忘ＫＴＶ」內，冒用丑○○名義，偽造丑○○為庚○○代理人名義之「市內電話業務
    申請書」（其上偽造「丑○○」的署押二枚），持以行使向
    中華電信股份有限公司申請電話號碼（０４９）00000
    00號市內電話；並於翌日中華電信股份有限公司施工人員
    實際按裝之際，冒用丑○○名義，偽造「客網施工單」（其
    上偽造「丑○○」署押一枚），持以行使交給前開施工人員
    ，以示施工驗證之意，並自同年月二十六日起，至同年月三
    十一日止，連續撥打使用該市內電話，以此方式詐得免繳通
    話費用計新臺幣（下同）三千六百二十七元之財產上不法利
    益，足以生損害於庚○○、丑○○及中華電信股份有限公司
    對於市內電話使用者帳務管理之正確性。
  (三)九十二年三月二十七日，在「憶難忘ＫＴＶ」內，冒用丑○○名義，偽造丑○○名義之「點將家電腦伴唱機租賃申請表
    」（其上偽造「丑○○」署押一枚），持以行使向丁○○佯
    稱欲承租點將家伴唱機組（含電腦伴唱機、彩色電視機、木
    質音響移動櫃、數位擴大機、專業喇叭、ＶＣＤ影音光碟機
    ）三套，足以生損害於丑○○、丁○○，並致丁○○陷於錯
    誤，誤認己○○確有意承租前開電腦伴唱機且會依約給付租
    金，遂於九十二年四月一日，將價值三十九萬元之上開設備
    運往「憶難忘ＫＴＶ」安裝，然於施工當日尚未安裝完成，
    待隔日再度前往繼續施工時，發現己○○已將該等設備器材
    搬遷一空，丁○○始知受騙。
  (四)九十二年四月一日前一、二日，在「憶難忘ＫＴＶ」內，冒
    用丑○○名義，向丙○○佯稱欲承租金嗓牌點唱機八套（每
    套價值十二萬元），置於「憶難忘ＫＴＶ」內，為期二年，
    致丙○○陷於錯誤，誤認己○○確有意承租前開點唱機且會
    依約給付租金，而將前開點唱機運至前址安裝交付予己○○
    ；安裝完畢後，雙方於九十二年四月一日在「憶難忘ＫＴＶ
    」內正式簽訂合約書時，己○○即假冒丑○○名義，偽造丑
    ○○為承租人之「投幣式卡拉ＯＫ合約書」（其上偽造「丑
    ○○」署押一枚），並持以行使交付丙○○，足以生損害於
    丙○○、丑○○。
  (五)九十二年四月一日，至乙○○經營的傢俱店（址設南投縣名
    間鄉○○路三六一之一號），冒用丑○○名義，向乙○○佯
    稱欲購買紅木辦公桌椅一組、床組（含床墊、床板及床頭櫃
    ）一組、廚房用具（包括餐桌、餐椅及餐櫃）一組及六人座
    沙發組一組等，約定總價金為二十萬元，致乙○○陷於錯誤
    ，誤認己○○確有意購買前開傢俱組，且會依約給付價金，
    而於同日將前開傢俱組運至「憶難忘ＫＴＶ」交付給己○○
    。
  (六)九十二年四月一日，至力大資訊社（址設南投縣名間鄉○○
    路五六○之九號），冒用丑○○名義，向子○○佯稱欲購買
    國眾牌桌上型電腦二台，約定價金為四萬二千元，致子○○
    陷於錯誤，誤認己○○確有意購買前開電腦，且會依約給付
    價金，而於同日將前開電腦運至「憶難忘ＫＴＶ」交付給己○○。
  (七)九十二年四月一日，至現代水電行（址設南投縣草屯鎮○○
    路二一二之三七號），冒用丑○○名義，向寅○○佯稱欲購
    買良峰牌冷氣機七台，每台價款二萬五千元，並給付宏鋕有
    限公司、負責人廖國智所簽發票號ＣＲＡ0000000號
    、發票日九十二年四月二日、金額十九萬五千六百六十元之
    支票乙紙支付貨款（其中所含十七萬五千元為購買冷氣機之
    款項），致寅○○陷於錯誤，誤認己○○確有意購買前開冷
    氣機，且會依約兌現前開支票，而於同日將前開冷氣機運至
    「憶難忘ＫＴＶ」交付給己○○。
二、己○○詐得前開財物後，即以股東不合無法經營業務為由，
    向不知情的甲○○（業經檢察官為不起訴處分）借用南投縣
    草屯鎮○○路二三二巷一號住處，而將前開詐欺取得之物品
    其中部分藏放於該處。而除丁○○發現被詐騙之過程已如前
    述外，其餘乙○○等人欲向己○○收取款項之際，發覺「憶
    難忘ＫＴＶ」業已人去樓空，始知悉受騙，而報警處理；庚○○則係於「憶難忘ＫＴＶ」現場發現（０４９）0000
    000號市內電話費帳單，始知悉自己遭冒名申請市內電話
    ，而報警處理，經警方循線於九十二年四月六日一時三十分
    許，在甲○○前開住處查獲己○○詐欺取得之部分物品，因
    而查悉上情。
三、案經交通部電信總局告發暨臺灣南投地方法院檢察署檢察官
    自動檢舉後呈請臺灣高等法院臺中分院檢察署檢察長核轉臺
    灣臺中地方法院檢察署檢察官偵查起訴。
    理  由
一、訊據上訴人即被告己○○坦承上開事實欄一之(三)(四)(五)(六)(七)等
    事實（見本院94年11月17日審判筆錄），惟否認有為事實欄
    一之(一)(二)所示之行為，並辯稱：伊有去，但沒有去租房子，
    租房子的是甲○○、戊○，而且電話不是伊申請的，東西是
    戊○、甲○○載去甲○○住處放的，戊○為本案共犯云云。
    惟查：
  (一)就被告坦承部分，其中事實欄一之(三)部分並經證人丁○○於
    本院審理時證述明確，且有偽造之「點將家電腦伴唱機租賃
    申請表」影本一份在卷可稽（見偵字第1463號卷第32頁）；
    事實欄一之(四)部分亦經證人丙○○於警詢及檢察官偵查時證
    述：被告以佯稱承租金嗓牌點唱機八套，置於「憶難忘ＫＴ
    Ｖ」內，為期二年為由，向其詐取前開點唱機，被告並冒用
    丑○○名義簽訂前揭合約書等情明確（見偵字第1463號卷第
    26頁、 偵字第4525號卷第7頁），並有偽造之「投幣式卡拉
    ＯＫ合約書」影本、贓物暫時保管單各一份在卷可憑（見偵
    字第1463號卷第28－31頁）；事實欄一之(五)部分，亦經證人
    乙○○於警詢及檢察官偵查時證述被告冒用丑○○名義，以
    佯稱欲購買紅木辦公桌椅一組、床組（含床墊、床板及床頭
    櫃）一組、廚房用具（包括餐桌、餐椅及餐櫃）一組及六人
    座沙發組一組等，約定總價金為二十萬元為由，向其詐取前
    開傢俱組等情節屬實 （見偵字第1463號卷第32－1頁、偵字
    第4525號卷第28－29頁），並有贓物暫時保管單一份在卷可
    憑（見偵字第1463號卷第34頁）；事實欄一之(六)部分，亦經
    證人子○○於警詢及檢察官偵查時證述：被告冒用丑○○名
    義，以佯稱欲購買國眾牌桌上型電腦二台，約定價金為四萬
    二千元為由，向其詐取前開電腦等情明確（見偵字第1463號
    卷第35頁、偵字第4525號卷第36－37頁），並有贓物暫時保
    管單一份在卷可憑（見偵字第1463號卷第36頁）；事實欄一
    之(七)部分，亦經證人寅○○於警詢及檢察官偵查時證述：被
    告冒用丑○○名義，以佯稱欲購買良峰牌冷氣機七台，並給
    付宏鋕有限公司簽發票號ＣＲＡ0000000號、發票日
    九十二年四月二日、金額十九萬五千六百六十元之支票乙紙
    支付貨款，致其陷於錯誤，誤認被告確有意購買前開冷氣機
    ，且會依約兌現前開支票，而交付前開冷氣機等情屬實，並
    有支票暨退票理由單、出貨單影本、贓物暫時保管單等附卷
    可稽（見偵字第1463號卷第58、61－63頁、偵字第7011號卷
    第20、21頁），被告此部分自白經查與事實相符，自堪憑採
    。
  (二)次論事實欄一之(一)(二)所示之事實，此部分事實業據被告於原
    審審理時坦稱：「房屋租賃契約書是在南投縣名間鄉○○路
    370之2號簽的，是我簽的沒錯，市內電話業務申請書及客網
    施工單是我簽的，施工完成後也是我簽收的，都是在裝機地
    點簽的」等語甚詳（見原審卷第30頁）；並經證人庚○○於
    警詢時證述與被告簽訂房屋租賃契約及遭冒名申請（049）0
    000000號市內電話，並積欠通話費用三千六百二十七元等情
    ；證人丑○○於警詢時證述遭冒名簽訂房屋租賃契約書及被
    冒名為庚○○的代理人申請（049）0000000號市內電話等情
    明確；復有房屋租賃契約書、市內電話業務申請書、客網施
    工單、庚○○簽具未申裝（049）0000000號市內電話之切結
    書、（049）0000000號電話通話明細影本各一份在卷可稽（
    見偵字第3829號卷第12- 14頁、內政部警政署電信警察隊第
    二中隊偵查卷第44－49頁），被告有事實欄一之(一)(二)所示行
    為之事證亦臻明確。
  (三)雖九十四年四月二十九日偵查時，檢察官命庚○○之妻壬○○指認在偵查庭之被告，證人壬○○稱簽約之人並非在庭之
    己○○，證人庚○○於同日訊問末了時亦稱簽約之人頭髮比
    較長，體型則差不多等語（見偵字第7011號卷第7、8頁）。
    然查，證人庚○○於九十三年五月二十二日警詢時已明確指
    證警方所提供被告己○○之前科相片即為假冒「丑○○」之
    人（見偵字第3829號卷第11、20頁）。而警方所提供相片中
    之被告，其髮型為一般西裝頭之髮型，頭髮較為茂密，至九
    十四年四月二十九日檢察官偵訊時，因被告係在台灣台中看
    守所，髮型自然較短，且斯時距簽約日已有兩年之久，衡情
    體態亦應有所改變，而證人庚○○、壬○○於本院作證時均
    稱與簽約之人僅接觸過一次，庚○○並稱接觸時間僅有幾分
    鐘而已。是以證人壬○○於偵查中證稱簽約之人並非在庭之
    己○○，應係與被告接觸時間甚短，對被告印象不深，且時
    隔兩年，髮型、體態有所改變，致未能指認所致，此另觀證
    人丁○○被害部分，被告坦認有此部分犯行，然證人丁○○
    於本院審理時證稱其與承租設備之人接觸過三次，但要其指
    認該人是否為在庭之被告己○○時，亦表示認不出來等情可
    明。證人壬○○於偵查中所述，尚難為有利於被告之認定；
    另證人庚○○於偵查末了，表示簽約之人相較於被告，頭髮
    比較長，體型則差不多等語，亦應係時間相隔越來越久，記
    憶愈益模糊所致，所陳亦無從為有利於被告之認定。又被告
    雖稱簽約之人應為甲○○、戊○，然經本院當庭訊問證人庚○○、壬○○均證稱甲○○、戊○「不是」與渠等簽約之人
    等語明確，是被告此部分所辯顯係事後卸責之詞，不足採信
    。
  (四)此外，證人甲○○於警詢時亦證述被告（當時自稱丑○○）
    向其借用南投縣草屯鎮○○路二三二巷一號住處，暫置「憶
    難忘ＫＴＶ」的相關設備物品等語，並於本院審理時到庭證
    稱：伊去替被告做花圈的時候，被告問伊是否有地方可以讓
    他置放那些東西等語屬實，並有被告所騙得之物品置放證人
    甲○○住處之照片多張在卷可證（見偵字第1463號卷第39－
    44、64－65頁）；而被告於偵查中亦供稱有將ＫＴＶ之設備
    放在甲○○住處（僅辯稱係透過戊○），係因股東談不攏，
    要延期開幕等語（見偵字第1463號卷第85頁反面），足見被
    告確係以「憶難忘ＫＴＶ」股東不合無法經營業務為由，向
    證人甲○○借用其住處，暫置騙得之部分物品，應至明確。
    又查，被告雖稱戊○為本案共犯，然此為戊○於本院作證時
    所否認，並稱：「我是受被告己○○僱用的，他才是我老闆
    」、「（那你的工作地點在何處？）我受僱用的地點是在斗
    六，時間是在本案發生前一個月，從事看顧倉庫的工作，但
    是倉庫裡面沒有東西，當時在裝潢，被告說要置放汽車材料
    等。我在那裡工作，己○○沒有給我工資，後來我知道之後
    才去新街那裡向他要錢，他只有給我五千元的工資，他應該
    要給我三萬元的工資」、「（是否認識甲○○？）我去名間
    找被告時他在那裡，後來一起吃飯才認識的」、「（那些東
    西為何會搬到甲○○家裡置放？）因為甲○○在賣花的，己○○說要借用甲○○的場地置放那些東西，我並沒有幫忙搬
    運那些東西去甲○○那裡」等語在卷。而被告對於戊○究竟
    有無至斗六工作之訊問，亦答稱：「有的」，足見證人戊○
    所言非虛。況證人戊○、甲○○經檢察官偵查結果，亦認無
    證據足以證明戊○、甲○○涉有詐欺罪嫌，而予以不起訴處
    分確定在案，有台灣南投地方法院檢察署92年度偵字第1463
    號不起訴處分書一份在卷可稽，被告辯稱證人戊○係共犯云
    云，亦無可取。
  (五)又被告偽造房屋租賃契約書並持以行使，自足以生損害於丑
    ○○、癸○○及庚○○；偽造「市內電話業務申請書」、「
    客網施工單」並持以行使，自足以生損害於庚○○、丑○○
    及中華電信股份有限公司對於市內電話使用者帳務管理之正
    確性；偽造「點將家電腦伴唱機租賃申請表」並持以行使，
    自足以生損害於丑○○、丁○○；偽造「投幣式卡拉ＯＫ合
    約書」並持以行使，自足以生損害於丙○○、丑○○。本案
    事證已臻明確，證人丁○○於本院作證時無法指認被告係向
    其詐欺之人，實係因時隔已久，記憶淡忘模糊所致，已如前
    述，自不足為有利於被告之認定。另庚○○、丑○○、丙○○、乙○○、子○○、寅○○、甲○○等人於警詢之陳述，
    未經當事人於本院言詞辯論終結前聲明異議，視為同意作為
    證據，且各該警詢筆錄分經庚○○等人親閱後始簽名，又無
    人主張各該警詢筆錄之製作有何非基於渠等自由意識下所為
    ，本院斟酌上開情況認為適當，認庚○○等人之警詢陳述得
    為證據，具有證據能力；又丙○○、乙○○、子○○、寅○○等人於偵查中係經具結而為證述，且無「顯有不可信之情
    況」，依法得為證據，亦有證據能力，併予敘明。被告己○○犯行堪以認定，自應依法論科。
二、核被告所為：
  (一)被告己○○所為，係犯刑法第二百十六條行使第二百十條之
    偽造私文書罪、同法第三百三十九條第一項之詐欺取財罪、
    同法第三百三十九條第二項之詐欺得利罪。
  (二)又，被告偽造「丑○○」、「癸○○」印章、印文及偽造「
    丑○○」署押之行為，為偽造「房屋租賃契約書」的階段行
    為；被告偽造「丑○○」署押的行為，為偽造「市內電話業
    務申請書」、「客網施工單」、「點將家電腦伴唱機租賃申
    請表」、「投幣式卡拉ＯＫ合約書」的階段行為，亦均不另
    論處。再被告偽造「房屋租賃契約書」、「市內電話業務申
    請書」、「客網施工單」、「點將家電腦伴唱機租賃申請表
    」、「投幣式卡拉ＯＫ合約書」後復持以行使，其偽造之低
    度行為，為行使之高度行為所吸收，亦均不另論罪。被告利
    用不知情之成年刻印人員偽造「丑○○」、「癸○○」印章
    ，為間接正犯。
  (三)被告於同時、同地，偽造「丑○○」為承租人、「癸○○」
    為連帶保證人的「房屋租賃契約書」，並同時、同地持以行
    使，因有侵害數個人的法益，係一行為觸犯數個行使偽造私
    文書罪名，為想像競合犯，依刑法第五十五條規定，從一重
    處斷。被告先後數次行使偽造私文書犯行、先後數次詐欺取
    財犯行、先後數次詐欺得利犯行，均時間緊接、方法相同，
    分別觸犯構成要件相同之罪名，顯係分別基於概括犯意反覆
    為之，為連續犯，應依刑法第五十六條規定以一罪論，並加
    重其刑。被告所犯前開三罪間，有方法結果之關係，為牽連
    犯，應依刑法第五十五條規定，從一重以連續行使偽造私文
    書罪處斷。
  (四)被告偽造「丑○○」印章、印文及佯稱取得「癸○○」的同
    意，而偽造「癸○○」為連帶保證人名義的房屋租賃契約書
    ，及被告偽造「點將家電腦伴唱機租賃申請表」後，持以行
    使向證人丁○○騙得價值三十九萬元之點將家伴唱機組（含
    電腦伴唱機、彩色電視機、木質音響移動櫃、數位擴大機、
    專業喇叭、ＶＣＤ影音光碟機）三套之行為（即行使行為、
    詐欺取財既遂行為），公訴意旨雖未論及，然與前開起訴部
    分，分別有實質上一罪、裁判上一罪關係，為起訴效力所及
    ，本院自得併予審理。
三、被告雖辯稱其前犯有常業詐欺罪，經判處罪刑確定，本案與
    該案有裁判上一罪關係，是本案應為免訴判決云云。經查，
    被告前於九十年五、六月間起至同年九月間，向浩展交通器
    材有限公司等廠商詐得財物及不法利益合計一百三十七萬餘
    元，該案經台灣南投地方法院以92年度訴緝字第19號審理結
    果，認被告犯有常業詐欺罪，而判處其有期徒刑二年，其後
    並經本院93年度上訴字第223號、最高法院93年度台上字第3
    655 號判決駁回上訴確定在案之事實，有本院之該案刑事判
    決、台灣高等法院被告前案紀錄表在卷可稽。次查，前揭案
    件係被告己○○因經營「三元汽車零件材料行」週轉不靈，
    該材料行於九十年四月底倒閉後，欠下多筆債務無法清償，
    始於九十年五、六月間開始夥同綽號「阿龍」之債權人、同
    案被告黃敏南，及另一名姓名年籍不詳之成年男子，基於共
    同常業詐欺之犯意聯絡，合組詐騙集團，虛設行號僱請員工
    、詐騙貨物以營生；與本案之犯罪事實係發生於九十二年四
    月間，相隔有一年半之久，難認前一常業詐欺案件與本案有
    何連續犯裁判上一罪或常業犯實質上一罪之關係，本案應係
    被告另行起意所為，自非前一案件確定判決效力所及，被告
    辯稱：本案應為免訴判決云云，欲脫免本案論罪科刑，顯無
    可取。
四、原審認被告犯罪事證明確，予以論罪科刑，固非無見。惟被
    告偽造「丑○○」、「癸○○」之印章，並無證據顯示被告
    有刻印之技術，此部分衡之常情，應係被告利用不知情之刻
    印人員所偽刻，應論以間接正犯，原審疏未論及。又被告以
    偽造之「點將家電腦伴唱機租賃申請表」向丁○○行使，佯
    稱租用伴唱設備，證人丁○○已將該三套價值三十九萬元之
    伴唱設備運往「憶難忘ＫＴＶ」安裝，待隔日前往繼續施工
    時發現被搬走等情，業據證人丁○○於本院審理時證述屬實
    ，並為被告所是認，是被告此部分詐欺行為已達既遂階段，
    原判決認被告此部分所為係犯詐欺取財未遂罪，亦有未當。
    再，前揭「房屋租賃契約書」起首簽約當事人欄之承租人丑
    ○○、連帶保證人癸○○之姓名，僅為識別契約當事人或關
    係人之用，並非署押，另末尾簽名欄處之丑○○（位於乙方
    ‧‧‧簽名蓋章中間處）、癸○○之姓名，應係出租人方所
    先行填就之內容，此觀該契約書全篇筆跡自明，此部分之丑
    ○○、癸○○之姓名，亦非被告所偽造之署押（本契約書唯
    一偽造之署押僅有位於契約書末尾立契約人乙方欄位丑○○
    印文之上之該枚丑○○簽名）；又「點將家電腦伴唱機租賃
    申請表」基本資料欄上丑○○之姓名僅為識別之用，並非署
    押（該表上之丑○○署押一枚係在右下角申請人欄）；另「
    投幣式卡拉ＯＫ合約書」第一條之前之立契約人欄乙方之丑
    ○○姓名亦僅為識別之用，並非署押（該合約書之丑○○署
    押一枚位於借方欄位上），原判決將上開非署押部分之姓名
    ，亦均認係署押，自有未合。被告上訴意旨否認部分犯行及
    認原審量刑過重暨認本案應為免訴判決云云，據以指摘原判
    決不當，為無理由，自應由本院將原判決撤銷改判。爰審酌
    被告前因常業詐欺案件，經判處有期徒刑二年確定，已如前
    述，堪認其品行不佳，且其正值壯年，不思以正當途徑掙取
    金錢，竟以前開手段，向受騙廠商詐購貨物及詐得免付通話
    費用之財產上不法利益，犯罪動機及目的均值非難，部分廠
    商業已透過警方偵查程序取回遭到詐騙的貨物，適度減低犯
    罪所生之危害，及被告犯後坦承部分犯行之態度等一切情狀
    ，量處如主文第二項所示之刑，以示懲儆。偽造之「丑○○
    」印章一枚、「癸○○」印章一枚，係偽造之印章，雖未扣
    押，惟亦未能證明業已滅失，應依刑法二百十九條規定宣告
    沒收。房屋租賃契約書等多項文件雖因提出行使，其所有權
    已非屬被告所有，然房屋租賃契約書上偽造之「丑○○」署
    押一枚、偽造之「丑○○」印文八枚、偽造之「癸○○」印
    文八枚；市內電話業務申請書上偽造之「丑○○」署押二枚
    ；客網施工單上偽造之「丑○○」署押一枚；點將家電腦伴
    唱機租賃申請表上「丑○○」之署押一枚；投幣式卡拉ＯＫ
    合約書上偽造之「丑○○」署押一枚，分別係偽造之印文、
    署押，亦應依刑法二百十九條規定宣告沒收。
據上論結，應依刑事訴訟法第三百六十九條第一項前段、第三百
六十四條、第二百九十九條第一項前段，刑法第五十六條、第二
百十六條、第二百十條、第三百三十九條第一項、第二項、第五
十五條、第二百十九條，罰金罰鍰提高標準條例第一條前段，判
決如主文。
本案經檢察官辛○○到庭執行職務。
中　　華　　民　　國　　94　　年　　11　　月　　30　　日
              刑事第四庭  審判長法　官　洪　耀　宗
              　　　　　　　　　法　官　劉　登　俊
              　　　　　　　　　法　官　江　德　千
上列正本證明與原本無異。
如不服本判決應於收受送達後十日內向本院提出上訴書狀，其未
敘述上訴之理由者並得於提起上訴後十日內向本院補提理由書（
均須按他造當事人之人數附繕本）。
　　　　　　　　　　　　　　　　書記官　吳　麗　琴
中　　華　　民　　國　　94　　年　　11　　月　　30　　日
【附錄論罪科刑法條】
刑法第二百十條：
偽造、變造私文書，足以生損害於公眾或他人者，處五年以下有
期徒刑。
刑法第二百十六條：
行使第二百十條至第二百十五條之文書者，依偽造、變造文書或
登載不實事項或使登載不實事項之規定處斷。
刑法第三百三十九條：
意圖為自己或第三人不法之所有，以詐術使人將本人或第三人之
物交付者，處五年以下有期徒刑、拘役或科或併科一千元以下罰
金。
以前項方法得財產上不法之利益或使第三人得之者，亦同。
前二項之未遂犯罰之。
　　　　　　　　　　　　　　　　　　　　　　　　　　　Ｒ
